【裁判字號】    98,易,1471
【裁判日期】    981130
【裁判案由】    竊盜等
【裁判全文】
臺灣臺南地方法院刑事判決              98年度易字第1471號
公  訴  人  臺灣臺南地方法院檢察署檢察官
被      告  己○○
                    （現另案於臺灣臺南監獄臺南分監執行中
                    ）
上列被告因竊盜等案件，經檢察官提起公訴（98年度偵字第7541
、7966、8581、8894、8934、9268、9853、9887、10571、10870
、11779、11905、12100、98年度營偵字第917、954號），被告
於準備程序中就被訴事實為有罪之陳述，本院裁定進行簡式審判
程序，判決如下：
    主  文
己○○犯附表所示竊盜罪，共三十四次，均累犯，各處如附表所
示之刑，應執行有期徒刑參年，如易科罰金，以新臺幣壹仟元折
算壹日，扣案汽車鑰匙貳支（編號４）沒收。又犯侵占遺失物罪
，處罰金新臺幣壹萬元，如易服勞役，以新臺幣壹仟元折算壹日
。
    事  實
一、己○○前因偽造文書、公共危險、業務傷害及侵占等案件，
    經本院分別判處有期徒刑一年四月、八月、三月及二月確定
    ，合併定應執行刑為有期徒刑二年三月，於民國九十六年五
    月十四日縮短刑期假釋出監，所餘刑期付保護管束，甫於九
    十六年十一月二十六日縮短刑期保護管束期滿，未經撤銷假
    釋，其未執行之刑以已執行完畢論。詎己○○因染有施用第
    一級毒品海洛因之毒癮，為滿足購毒所需之龐大花費，竟意
    圖為自己不法之所有，利用其昔日從事汽車修護之專業，持
    自備之汽車鑰匙二支，分別於如附表編號1至33所示時間、
    地點，竊取如附表所示之自用小客車及自用小貨車，得手後
    再分別開往高雄、臺南、嘉義、彰化縣市等地不知情之資源
    回收廠變賣圖利；另於附表編號34所示時間、地點，徒手竊
    得車牌號碼NIM–381號之重型機車，作為代步工具之用。
二、己○○另於九十八年五月間某日，在臺南縣西港鄉○○○路
    旁，拾獲郭志鵬所有之汽車駕駛執照及身分證各一張後（該
    汽車駕駛執照及身分證係郭志鵬於九十八年五月十一日十二
    時許，在臺南縣西港鄉慶安宮旁所遺失），竟意圖為自己不
    法之所有，將此遺失物侵占入己，並分別於附表編號18及20
    所示時間，向不知情之張瑞美及沈丁興，偽稱係郭志鵬本人
    而變賣該竊得之自小客車。嗣員警因另案偵辦販賣毒品案件
    實施通訊監察，查覺有異而循線於九十八年五月二十五日十
    八時許，在臺南縣安定鄉鄉公所前查獲己○○，並當場扣得
    行動電話一支、汽車回收場手抄本二張、萬用工具一組、汽
    車鑰匙二支（起訴書誤載為一支）、機車鑰匙一支、郭志鵬
    之汽車駕駛執照及身分證各一張等物，始查獲上情。
三、案經臺南縣警察局麻豆、永康、新營分局、臺南市警察局第
    三、第六分局、嘉義縣警察局朴子、水上分局及高雄縣政府
    警察局湖內分局報告臺灣高雄地方法院檢察署呈請臺灣高等
    法院檢察署檢察長核轉臺灣臺南地方法院檢察署檢察官偵查
    起訴。
    理  由
壹、上開犯罪事實有下列證據足資證明：
一：犯罪事實一
(一)附表編號１
  1.被告自白。
  2.被害人戌○○98年3月20日；98年3月28日警詢筆錄（見警2
    卷第83、84頁；第85、86頁）。
  3.證人王文進警詢筆錄（見警1卷第57至61頁）。
  4.車輛協尋電腦輸入單、車輛尋獲電腦輸入單（見警1卷第161
    、162頁）。
  5.贓物認領保管單（見警1卷第114頁）。
  6.汽車報廢切結書（見警1卷第152頁）。
(二)附表編號２
  1.被告自白。
  2.被害人寅○○98年3月21日；98年4月4日警詢筆錄（見警2卷
    第108至109頁；第111至113頁）。
  3.證人王文進警詢筆錄（見警1卷第57至61頁）。
  4.車輛協尋電腦輸入單、車輛尋獲電腦輸入單（見警2卷第110
    、121頁）。
  5.贓物認領保管單（見警2卷第114頁）。
(三)附表編號３
  1.被告自白。
  2.被害人潘吉昆98年3月19日；98年3月21日警詢筆錄（見警2
    卷第118、119頁；警6卷第1、2頁）。
  3.證人蔡沂軒98年3月20日；98年3月21日警詢筆錄（見警6卷
    第3至6頁）。
  4.證人鄭天送98年3月21日警詢筆錄（見警6卷第7至9頁）。
  5.證人王保富98年3月24日警詢筆錄（見警6卷第10至11頁）。
  6.車輛尋獲電腦輸入單（見警6卷第17頁）。
  7.贓物認領保管單（見警6卷第19頁）。
  8.照片10張（見警2卷第125至127頁；警6卷第23、24頁；警8
    卷第13頁）。
  9.廢機動車輛讓渡切結書（見警6卷第25頁）。
(四)附表編號４
  1.被告自白。
  2.被害人宙○○98年4月2日警詢筆錄（見警2卷第128、129頁
    ）。
  3.證人藍清勇98年6月3日；98年6月8日；98年6月25日；98年8
    月27日警詢筆錄（見警2卷第132至134頁；第135至138頁；
    第141至143頁；偵25卷第25至26頁）。
  4.車輛協尋電腦輸入單（見警2卷第130頁）。
  5.贓物認領保管單（見警2卷第131頁）。
(五)附表編號５
  1.被告自白。
  2.被害人Ｅ○○98年3月25日；被害人蔡溪泉98年4月3日警詢
    筆錄（見警2卷第148至150頁；警1卷第51至53頁）。
  3.證人郭耀文98年4月4日；98年5月2日警詢筆錄；98年4月4日
    ；98年8月6日偵訊筆錄（見警1卷第10至18頁；第19至22頁
    ；偵1卷第156至158頁；偵2卷第63頁反面至65頁反面）。
  4.車輛協尋電腦輸入單（見警2卷第147頁）。
  5.贓物認領保管單（見警1卷第112頁）。
(六)附表編號６
  1.被告自白。
  2.被害人壬○○98年3月27日；98年6月12日警詢筆錄（見警2
    卷第151至152頁；第154至156頁）。
  3.證人藍清勇98年6月3日；98年6月8日；98年6月25日；98年8
    月27日警詢筆錄（見警2卷第132至134頁；第135至138頁；
    第141至143頁；偵25卷第25至26頁）。
  4.車輛協尋電腦輸入單、車輛尋獲電腦輸入單（見警2卷第153
    、158頁）。
  5.贓物認領保管單（見警2卷第157頁）。
(七)附表編號７
  1.被告自白。
  2.被害人亥○○98年4月4日警詢筆錄（見警2卷第160至162頁
    ）。
  3.證人藍清勇98年6月3日；98年6月8日；98年6月25日；98年8
    月27日警詢筆錄（見警2卷第132至134頁；第135至138頁；
    第141至143頁；偵25卷第25至26頁）。
  4.車輛協尋電腦輸入單、車輛尋獲電腦輸入單（見警2卷第163
    、164頁）。
  5.贓物認領保管單（見警2卷第165頁）。
  6.照片6張（見警2卷第166至168頁）。
(八)附表編號８
  1.被告自白。
  2.被害人地○○98年4月7日警詢筆錄（見警2卷第169至170頁
    ）。
  3.證人陳崟玲98年4月6日、證人洪靖美98年4月1日；98年4月6
    日警詢筆錄（見警2卷第172至174頁、第175至178頁；第179
    至181頁）。
  4.車輛協尋電腦輸入單、車輛尋獲電腦輸入單（見警4卷第52
    、警2卷第171頁）。
  5.汽車買賣合約書（見警4卷第64頁）。
(九)附表編號９
  1.被告自白。
  2.被害人丑○○98年4月1日；98年5月21日警詢筆錄（見警2卷
    第184、185頁；第186、187頁）。
  3.證人藍清勇98年6月3日；98年6月8日；98年6月25日；98年8
    月27日警詢筆錄（見警2卷第132至134頁；第135至138頁；
    第141至143頁；偵25卷第25至26頁）。
  4.車輛協尋電腦輸入單、車輛尋獲電腦輸入單（見警2卷第188
    、189頁）。
  5.贓物認領保管單（見警2卷第190頁）。
(十)附表編號１０
  1.被告自白。
  2.被害人巳○○98年4月18日警詢筆錄（見警2卷第191至193頁
    ）。
  3.車輛協尋電腦輸入單（見警2卷第194頁）。
(十一)附表編號１１
  1.被告自白。
  2.被害人午○○98年4月27日警詢筆錄（見警2卷第209、210
    頁）。
  3.證人李汶軒98年4月27日；98年5月25日警詢筆錄（見警2卷
    第214至216頁；第217至218頁）。
  4.車輛協尋電腦輸入單、車輛尋獲電腦輸入單（見警2卷第211
    、212頁）。
  5.贓物認領保管單（見警2卷第213頁）。
  6.照片1張（見警2卷第221頁）。
(十二)附表編號１２
  1.被告自白。
  2.被害人申○○98年4月30日；98年5月26日；98年6月10日警
    詢筆錄（見警2卷第222、223頁；警9卷第1至3頁；警2卷第
    224、225頁）。
  3.證人廖瑞松98年5月27日；98年6月1日警詢筆錄、證人沈秉
    弘98年5月23日警詢筆錄（見警9卷第4至7頁；第8至10頁、
    警2卷第228、229頁）。
  4.車輛尋獲電腦輸入單（見警2卷第226頁）。
  5.贓物認領保管單2紙（見警2卷第227頁、警9卷第17頁）。
  6.照片2張、8張、6張（見警9卷第18至22頁、警2卷第232 至
    235頁、警9卷第19至22頁）。
  7.廢車買賣合約書（見警9卷第26頁）
(十三)附表編號１３
  1.被告自白。
  2.被害人子○○98年5月3日；98年6月10日警詢筆錄（見警2卷
    第236、237頁；第239、240頁）。
  3.證人沈秉弘98年5月23日警詢筆錄（見警2卷第228、229頁）
    。
  4.車輛協尋電腦輸入單、車輛尋獲電腦輸入單（見警2卷第238
    、241頁）。
  5.贓物認領保管單（見警2卷第242頁）。
  6.照片8張（見警2卷第232至235頁）。
(十四)附表編號１４
  1.被告自白。
  2.被害人甲○○98年5月8日；98年6月10日警詢筆錄（見警2卷
    第243、244頁；第245、246頁）。
  3.證人巫長勝98年6月5日警詢筆錄；98年8月27日偵訊筆錄（
    見警2卷第250至253頁；偵25卷第25至27頁）。
  4.車輛協尋電腦輸入單、車輛尋獲電腦輸入單（見警2卷第247
    、248頁）。
  5.贓物認領保管單（見警2卷第249頁）。
(十五)附表編號１５
  1.被告自白。
  2.被害人天○○98年5月9日警詢筆錄（見警2卷第256、257頁
    ）。
  3.證人王淑秋98年4月30日警詢筆錄（見警2卷第261至264頁）
    。
  4.車輛協尋電腦輸入單、車輛尋獲電腦輸入單（見警2卷第260
    、258頁）。
  5.贓物認領保管單（見警2卷第259頁）。
(十六)附表編號１６
  1.被告自白。
  2.被害人戊○○98年5月12日；98年6月3日警詢筆錄（見警2卷
    第266、267頁；第269至271頁）。
  3.證人謝東閔98年6月3日警詢筆錄；98年8月27日偵訊筆錄、
    證人陳建甫98年6月3日警詢筆錄；98年8月27日偵訊筆錄（
    見警2卷第274至279頁；偵25卷第27、28頁、警2卷第295至
    298頁；偵25卷第27、28頁）。
  4.車輛尋獲電腦輸入單（見警2卷第272頁）。
  5.贓物認領保管單（見警2卷第273頁）。
(十七)附表編號１７
  1.被告自白。
  2.被害人Ｆ○○98年5月27日警詢筆錄（見警2卷第313、314頁
    ）。
  3.證人許添安98年6月5日警詢筆錄；98年8月27日偵訊筆錄（
    見警2卷第318至323頁；偵25卷第28頁）。
  4.車輛協尋電腦輸入單、車輛尋獲電腦輸入單（見警2卷第317
    、315頁）。
(十八)附表編號１８
  1.告自白。
  2.被害人Ｇ○○98年5月19日警詢筆錄（見警2卷第325至328頁
    ）。
  3.證人張瑞美98年6月5日警詢筆錄（見警2卷第332至334頁）
    。
  4.車輛協尋電腦輸入單、車輛尋獲電腦輸入單（見警2卷第329
    、330頁）。
  5.贓物認領保管單（見警2卷第331頁）。
(十九)附表編號１９
  1.被告自白。
  2.被害人未○○98年6月10日警詢筆錄（見警2卷第335、336頁
    ）。
  3.證人陳文致98年6月10日警詢筆錄（見警2卷第339至341頁）
    。
  4.車輛尋獲電腦輸入單（見警2卷第338頁）。
  5.扣押書（見警2卷第343頁）。
(二十)附表編號２０
  1.被告自白。
  2.被害人癸○○98年5月23日警詢筆錄（見警2卷第344、345頁
    ）。
  3.證人沈丁興98年5月23日；98年5月25日警詢筆錄（見警2卷
    第348至350頁；第351、352頁）。
  4.車輛尋獲電腦輸入單（見警2卷第346頁）。
  5.贓物認領保管單（見警2卷第347頁）。
  6.廢車買賣合約書（見警2卷第358頁）。
附表編號２１
  1.被告自白。
  2.被害人玄○○98年5月25日；98年6月10日警詢筆錄（見警2
    卷第360至362頁；第363、364頁）。
  3.證人郭文保98年5月27日警詢筆錄（見警2卷第369至371頁）
    。
  4.車輛協尋電腦輸入單、車輛尋獲電腦輸入單（見警2卷第366
    、365頁）。
  5.贓物認領保管單2紙（見警2卷第367、368頁）。
附表編號２２
  1.被告自白。
  2.被害人庚○○98年5月24日；98年5月26日警詢筆錄（見警2
    卷第374至376頁；第379、380頁）。
  3.證人陳秋玲98年5月25日警詢筆錄（見警4卷第94、95頁）。
  4.車輛協尋電腦輸入單、車輛尋獲電腦輸入單（見警2卷第377
    、378頁）。
  5.贓物認領保管單（見警2卷第382頁）。
附表編號２３
  1.被告自白。
  2.被害人丁○○98年4月3日（見警1卷第44至47頁）。
  3.證人郭耀文98年4月4日；98年5月2日警詢筆錄；98年4月4日
    ；98年8月6日偵訊筆錄（見警1卷第10至18頁；第19至22頁
    ；偵1卷第156至158頁；偵2卷第63頁反面至65頁反面）。
  4.贓物認領保管單（見警1卷第111）。
  5.照片38張（見警1卷第123至144頁）。
附表編號２４
  1.被告自白。
  2.被害人Ａ○○98年4月3日（見警1卷第48、49頁）。
  3.證人郭耀文98年4月4日；98年5月2日警詢筆錄；98年4月4日
    ；98年8月6日偵訊筆錄（見警1卷第10至18頁；第19至22頁
    ；偵1卷第156至158頁；偵2卷第63頁反面至65頁反面）。
  4.贓物認領保管單（見警1卷第113頁）。
  5.報廢車輛買賣切結書（見警1卷第150頁）。
附表編號２５
  1.被告自白。
  2.被害人乙○○98年4月6日警詢筆錄（見警3卷第1至3頁）。
  3.證人吳金益98年4月6日警詢筆錄（見警3卷第4至7頁）。
  4.車輛尋獲電腦輸入單（見警3卷第15頁）。
  5.贓物認領保管單（見警3卷第14頁）。
附表編號２６
  1.被告自白。
  2.被害人酉○○98年4月15日警詢筆錄（見警5卷第7至9頁）。
  3.證人王崑明98年4月15日警詢筆錄（見警5卷第10至14頁）。
  4.車輛尋獲電腦輸入單（見警5卷第21頁）。
  5.贓物認領保管單（見警5卷第20頁）。
  7.被告銷贓時經王崑明登載被告年籍之手寫便條紙（見警5卷
    第22頁）。
附表編號２７
  1.被告自白。
  2.被害人丙○○98年4月13日警詢筆錄（見警7卷第4、5頁）。
  3.證人羅慶明98年4月13日警詢筆錄（見警7卷第6、7頁）。
  4.車輛尋獲電腦輸入單（見警7卷第9頁）。
  5.贓物認領保管單（見警7卷第8頁）。
附表編號２８
  1.被告自白。
  2.被害人辛○○98年4月21日（見警8卷第1至3頁）。
  3.證人黃志嘉98年4月21日警詢筆錄（見警8卷第4至7頁）。
  4.車輛尋獲電腦輸入單（見警8卷第11頁）。
  5.贓物認領保管單（見警8卷第12頁）。
  6.照片2張（見警8卷第13頁）。
附表編號２９
  1.被告自白。
  2.被害人宇○○98年4月8日（見警10卷第5、6頁）。
  3.證人邱峰鈺98年4月9日警詢筆錄（見警10卷第1至4頁）。
  4.車輛協尋電腦輸入單、車輛尋獲電腦輸入單（見警10卷第9
    頁、第7、8頁）。
  5.贓物認領保管單（見警10卷第10頁）。
  6.廢機動車輛讓渡切結書（見警10卷第16頁）。
  7.錄影機翻拍照片8張（見警10卷第17至21頁）。
附表編號３０
  1.被告自白。
  2.被害人Ｄ○○98年6月5日警詢筆錄（見警11卷第4、5頁；偵
    23卷第2、3頁）。
  3.證人陳文勝98年6月3日警詢筆錄（見警11卷第6至8頁）。
  4.車輛尋獲電腦輸入單（見警11卷第10頁）。
  5.贓物認領保管單（見警11卷第9頁）。
  6.廢汽、機車買賣讓渡書（見警11卷第11頁）。
附表編號３１
  1.被告自白。
  2.被害人辰○○98年4月13日（見警13卷第3頁）。
  3.證人葉妲98年4月13日警詢筆錄（見警13卷第1、2頁）。
  4.車輛協尋電腦輸入單（見警13卷第16頁）。
  5.廢機動車輛讓渡切結書（見警13卷第15頁）。
  6.照片11張（見警9卷第14頁）。
附表編號３２
  1.被告自白。
  2.被害人黃○○98年4月21日（見警14卷第1、2頁）。
  3.證人吳旺98年4月21日警詢筆錄（見警14卷第3至5頁）。
  4.車輛尋獲電腦輸入單（見警14卷第6至9頁）。
  5.贓物認領保管單（見警14卷第14頁）。
  6.廢機動車輛切結書（見警14卷第12頁）。
附表編號３３
  1.被告自白。
  2.被害人卯○○98年5月21日警詢筆錄（見警12卷第4、5頁）
    。
  3.嘉義縣警察局函（見警12卷第6頁）。
  4.內政部警政署刑事警察局鑑驗書（見警12卷第7至9頁）。
  5.照片5張（見警12卷第11至13頁）。
附表編號３４
  1.被告自白。
  2.被害人Ｃ○○98年3月20日（見警15卷第1、2頁、第3、4頁
    ）。
  3.車輛協尋電腦輸入單、車輛尋獲電腦輸入單（見警15卷第9
    、10頁）。
  4.贓物認領保管單（見警15卷第11頁）。
  5.內政部警政署刑事警察局鑑驗書（見警2卷第117頁）。
  6.照片4張（見警15卷第12、13頁）。
二、犯罪事實二
(一)被告自白。
(二)被害人郭志鵬98年9月7日警詢筆錄（見警5卷第71至73頁）。
(三)贓物認領保管單（見偵5卷第74頁）。
貳、論罪科刑
一、核被告所為犯罪事實一（即附表編號1至34犯行），均係犯
    刑法第三百二十條第一項竊盜罪；所為犯罪事實二，係犯同
    法第三百三十七條之侵占遺失物罪。被告所犯上開犯行犯意
    各別，行為不同，應分論併罰。被告前因偽造文書、公共危
    險、業務傷害及侵占等案件，經本院分別判處有期徒刑一年
    四月、八月、三月及二月確定，合併定應執行刑為有期徒刑
    二年三月，於九十六年五月十四日縮短刑期假釋出監，所餘
    刑期付保護管束，甫於九十六年十一月二十六日縮短刑期保
    護管束期滿，未經撤銷假釋，其未執行之刑以已執行完畢論
    有卷附被告全國前案紀錄表可按，其受有期徒刑之執行完畢
    ，五年內故意再犯犯罪事實一所示有期徒刑以上之罪，均為
    累犯，均依法加重其刑。爰審酌被告正值年輕力壯，不思以
    正途取財，竟為滿足自己毒癮，下手行竊，次數高達三十四
    次，對社會治安造成不小危害，且迄均未賠償各該被害人之
    損失，又侵占被害人郭志鵬遺失之證件，亦造成郭志鵬不便
    ，殊為不該，惟被告犯後已坦認犯行，且協助警方追查部分
    贓車等一切情狀，分別量處如主文所示之刑，及定應執行刑
    ，並諭知易科罰金之折算標準。檢察官雖對被告具體求處有
    期徒刑二年，本院審酌上情，仍認以主文所示刑度較為妥適
    ，附此敘明。扣案汽車鑰匙二支（編號４），為被告所有供
    竊車之用，業據被告供明在卷，應依刑法第三十八條第一項
    第二款宣告沒收，其餘扣案物品，被告已否認資以行竊，且
    又無證據證明與本案相關，爰不為沒收之諭知，附此敘明。
據上論斷，應依刑事訴訟法第二百九十九條第一項前段、第二百
七十三條之一第一項，刑法第三百二十條第一項、第三百三十七
條、第四十七條第一項、第四十一條第一項前段、第四十二條第
三項、第五十一條第五款、第三十八條第一項第二款，刑法施行
法第一之一條，判決如主文。
本案經檢察官Ｂ○○到庭執行職務
中    華    民    國    98    年    11    月    30    日
                刑事第五庭    法  官  包梅真
以上正本證明與原本無異。
如不服本判決應於收受本判決後10日內向本院提出上訴書狀，並
應敘述具體理由。其未敘述上訴理由者，應於上訴期間屆滿後20
日內向本院補提理由書狀（均須按他造當事人之人數附繕本）「
切勿逕送上級法院」。
                              書記官  李淑秋
中    華    民    國    98    年    11    月    30    日
附錄本案論罪科刑法條全文
中華民國刑法第320條：
（普通竊盜罪、竊佔罪）
意圖為自己或第三人不法之所有，而竊取他人之動產者，為竊盜
罪，處5年以下有期徒刑、拘役或5百元以下罰金。
意圖為自己或第三人不法之利益，而竊佔他人之不動產者，依前
項之規定處斷。
前二項之未遂犯罰之。
中華民國刑法第337條：
（侵占遺失物罪）
意圖為自己或第三人不法之所有，而侵占遺失物、漂流物或其他
離本人所持有之物者，處5百元以下罰金。
附表
┌─┬────┬───────┬────┬───┬──────────┬─────────┐
│編│        │              │ 車號   │被害人│                    │                  │
│  │行竊時間│  行竊地點    ├────┤      │   贓物去向         │  科處刑度        │
│號│        │              │ 現值   │      │                    │                  │
├─┼────┼───────┼────┼───┼──────────┼─────────┤
│１│98年3月 │臺南縣麻豆鎮小│TA-9551 │戌○○│98年3月20日13時許， │處有期徒刑5月，如 │
│  │20日中午│埤里縣道176與 ├────┤      │以7500元賣予「日順企│易科罰金，以新臺幣│
│  │        │工業路交叉口  │約5000元│      │業社」王文進。嗣因王│1000元折算1日。扣 │
│  │        │              │        │      │文進發覺有異，主動於│案鑰匙2支（編號4）│
│  │        │              │        │      │98年3月22日報警查獲 │，沒收。          │
│  │        │              │        │      │該車。              │                  │
├─┼────┼───────┼────┼───┼──────────┼─────────┤
│２│98年3月 │臺南縣麻豆鎮麻│TO-8458 │寅○○│98年3月22日20時許， │處有期徒刑5月，如 │
│  │21日14時│口里10-1號旁空├────┤      │原仍欲賣予「日順企業│易科罰金，以新臺幣│
│  │許      │地            │約10000 │      │社」王文進，因王文進│1000元折算1日。扣 │
│  │        │              │元      │      │發覺有異，己○○見事│案鑰匙2支（編號4）│
│  │        │              │        │      │跡敗露，即駕車逃離現│，沒收。          │
│  │        │              │        │      │場。TO-8458號自小客 │                  │
│  │        │              │        │      │車行車執照則留於「日│                  │
│  │        │              │        │      │順企業社」，於98年3 │                  │
│  │        │              │        │      │月22日22時為警查獲，│                  │
│  │        │              │        │      │車輛則尚未尋獲。    │                  │
├─┼────┼───────┼────┼───┼──────────┼─────────┤
│3 │98年3月 │臺南縣官田鄉二│TB-9879 │潘吉昆│98年3月19日13時許， │處有期徒刑5月，如 │
│  │19日12時│鎮工業南1號前 ├────┤      │以7000元賣予蔡沂軒，│易科罰金，以新臺幣│
│  │許      │              │約30000 │      │蔡沂軒再委託王保富代│1000元折算1日。扣 │
│  │        │              │元      │      │為處理該車，王保富乃│案鑰匙2支（編號4）│
│  │        │              │        │      │代為轉賣予「達裕環保│，沒收。          │
│  │        │              │        │      │有限公司」鄭天送。嗣│                  │
│  │        │              │        │      │鄭天送於98年3月21日9│                  │
│  │        │              │        │      │時許發覺有異，乃主動│                  │
│  │        │              │        │      │報警查獲該車。      │                  │
├─┼────┼───────┼────┼───┼──────────┼─────────┤
│4 │98年3月 │臺南縣佳里鎮安│TF-3740 │宙○○│於竊得該車後，立即以│處有期徒刑4月，如 │
│  │24日10時│西里光華街與育├────┤      │6000元賣予藍清勇，藍│易科罰金，以新臺幣│
│  │許      │善街口        │約10000 │      │清勇事後發覺該車為贓│1000元折算1日。扣 │
│  │        │              │元      │      │車，乃棄置於臺南縣將│案鑰匙2支（編號4）│
│  │        │              │        │      │軍鄉長榮村南24線4.7 │，沒收。          │
│  │        │              │        │      │公里處道路旁。嗣經李│                  │
│  │        │              │        │      │澤民主動向員警供出贓│                  │
│  │        │              │        │      │車去向，員警再進一步│                  │
│  │        │              │        │      │循線查獲該車。      │                  │
├─┼────┼───────┼────┼───┼──────────┼─────────┤
│5 │98年3月 │臺南縣官田鄉二│TQ-5280 │Ｅ○○│98年3月25日下午某時 │處有期徒刑5月，如 │
│  │25日11時│鎮村○○街2號 ├────┤(車主:│，以7000元賣予郭耀文│易科罰金，以新臺幣│
│  │45分許  │              │約50000 │蔡溪泉│。嗣員警因追查編號23│1000元折算1日。扣 │
│  │        │              │元      │)     │自小客車失竊案，搜索│案鑰匙2支（編號4）│
│  │        │              │        │      │郭耀文經營之「源豐汽│，沒收。          │
│  │        │              │        │      │車材料行」，當場發覺│                  │
│  │        │              │        │      │編號5、23及24號贓車 │                  │
│  │        │              │        │      │，經郭耀文供稱係向李│                  │
│  │        │              │        │      │澤民購買，員警始查獲│                  │
│  │        │              │        │      │上情。              │                  │
├─┼────┼───────┼────┼───┼──────────┼─────────┤
│6 │98年3月 │臺南縣永康市經│TZ-9427 │壬○○│於竊得該車後，立即以│處有期徒刑4月，如 │
│  │27日14時│華路9號前     ├────┤      │6000元賣予藍清勇，藍│易科罰金，以新臺幣│
│  │許      │              │約40000 │      │清勇事後發覺該車為贓│1000元折算1日。扣 │
│  │        │              │元      │      │車，乃棄置他處。嗣經│案鑰匙2支（編號4）│
│  │        │              │        │      │己○○主動向員警供出│，沒收。          │
│  │        │              │        │      │贓車去向，員警再進一│                  │
│  │        │              │        │      │步循線查獲該車。    │                  │
├─┼────┼───────┼────┼───┼──────────┼─────────┤
│7 │98年3月 │臺南縣麻豆鎮和│TE-7236 │亥○○│於竊得該車後，立即以│處有期徒刑4月，如 │
│  │28日16時│平路13-9號前  ├────┤      │6000元賣予藍清勇，藍│易科罰金，以新臺幣│
│  │許      │              │約10000 │      │清勇事後發覺該車為贓│1000元折算1日。扣 │
│  │        │              │元      │      │車，乃棄置於臺南縣將│案鑰匙2支（編號4）│
│  │        │              │        │      │軍鄉將富村南24線北上│，沒收。          │
│  │        │              │        │      │0.5公里處。嗣經李澤 │                  │
│  │        │              │        │      │民主動向員警供出贓車│                  │
│  │        │              │        │      │去向，員警再進一步循│                  │
│  │        │              │        │      │線查獲該車。        │                  │
├─┼────┼───────┼────┼───┼──────────┼─────────┤
│8 │98年3月 │臺南縣學甲鎮仁│VG-2672 │地○○│98年3月31日改懸掛TV-│處有期徒刑5月，如 │
│  │31日12時│得里四維街52號├────┤(車主:│8600號車牌，以8000  │易科罰金，以新臺幣│
│  │30分許  │斜對面活動車庫│約50000 │黃麗惠│元賣予「永慶環保公司│1000元折算1日。扣 │
│  │        │              │元      │)     │」陳崟玲。陳崟玲事後│案鑰匙2支（編號4）│
│  │        │              │        │      │發覺該車為贓車，乃主│，沒收。          │
│  │        │              │        │      │動命員工洪靖美於98年│                  │
│  │        │              │        │      │4月1日報警查獲該車。│                  │
├─┼────┼───────┼────┼───┼──────────┼─────────┤
│9 │98年3月 │臺南縣麻豆鎮中│SZ-3239 │丑○○│於竊得該車後，立即以│處有期徒刑4月，如 │
│  │31日20-2│正路80-47號   ├────┤      │6000元賣予藍清勇，藍│易科罰金，以新臺幣│
│  │1時間   │              │約30000 │      │清勇事後發覺該車為贓│1000元折算1日。扣 │
│  │        │              │元      │      │車，乃棄置於他處。嗣│案鑰匙2支（編號4）│
│  │        │              │        │      │經己○○主動向員警供│，沒收。          │
│  │        │              │        │      │出贓車去向，員警再進│                  │
│  │        │              │        │      │一步循線查獲該車。  │                  │
├─┼────┼───────┼────┼───┼──────────┼─────────┤
│10│98年4月 │臺南縣西港鄉慶│N7-1351 │巳○○│被告雖供稱該車賣予「│處有期徒刑5月，如 │
│  │17日19-2│安路旁 (慶安宮├────┤      │佑川汽車資源回收場」│易科罰金，以新臺幣│
│  │0時間   │後方停車場)   │約60000 │      │顏文建，然顏文建否認│1000元折算1日。扣 │
│  │許      │              │元      │      │收購，目前該車尚未尋│案鑰匙2支（編號4）│
│  │        │              │        │      │獲。                │，沒收。          │
├─┼────┼───────┼────┼───┼──────────┼─────────┤
│11│98年4月 │臺南縣麻豆鎮興│TJ-9793 │午○○│98年4月27日8時50分許│處有期徒刑5月，如 │
│  │25日21時│中路2號前     ├────┤      │，以15000元賣予李汶 │易科罰金，以新臺幣│
│  │許      │              │約60000 │      │軒。李汶軒事後發覺該│1000元折算1日。扣 │
│  │        │              │元      │      │車為贓車，乃於收購當│案鑰匙2支（編號4）│
│  │        │              │        │      │日主動報警查獲該車。│，沒收。          │
├─┼────┼───────┼────┼───┼──────────┼─────────┤
│12│98年4月 │臺南縣麻豆鎮小│TZ-8261 │申○○│98年4月30日11時30分 │處有期徒刑5月，如 │
│  │30日10時│埤里東和紡織廠├────┤      │許，改懸掛SX-0193號 │易科罰金，以新臺幣│
│  │許      │圍牆邊        │約50000 │      │車牌，以5000元賣予廖│1000元折算1日。扣 │
│  │        │              │元      │      │瑞松。廖瑞松事後發覺│案鑰匙2支（編號4）│
│  │        │              │        │      │該車為贓車，乃主動於│，沒收。          │
│  │        │              │        │      │98 年5月27日報警查獲│                  │
│  │        │              │        │      │該車。另TZ-8261號車 │                  │
│  │        │              │        │      │牌2 面則遭被告棄置於│                  │
│  │        │              │        │      │沈秉弘經營之遊戲阜網│                  │
│  │        │              │        │      │咖店內，經沈秉弘報警│                  │
│  │        │              │        │      │而查獲。            │                  │
├─┼────┼───────┼────┼───┼──────────┼─────────┤
│13│98年4月 │臺南縣佳里鎮平│DQ-7341 │子○○│員警於98年5月3日13時│處有期徒刑5月，如 │
│  │30日18時│等街與博愛東街├────┤(車主:│10分許，在臺南縣後壁│易科罰金，以新臺幣│
│  │許      │口            │約20000 │林吳玉│鄉後壁村後壁陸橋下尋│1000元折算1日。扣 │
│  │        │              │元      │美)   │獲。另DQ-7341號車牌2│案鑰匙2支（編號4）│
│  │        │              │        │      │面則遭被告棄置於沈秉│，沒收。          │
│  │        │              │        │      │弘經營之遊戲阜網咖店│                  │
│  │        │              │        │      │內，經沈秉弘報警而查│                  │
│  │        │              │        │      │獲。                │                  │
├─┼────┼───────┼────┼───┼──────────┼─────────┤
│14│98年5月7│臺南縣新營市綠│QJ-6763 │甲○○│98年5月8日13時許，以│處有期徒刑4月，如 │
│  │日21時許│川北街51號前  ├────┤(車主:│6000元賣予「長騰企業│易科罰金，以新臺幣│
│  │        │              │約10000 │陳霈芳│社」巫長勝。嗣經李澤│1000元折算1日。扣 │
│  │        │              │元      │)     │民主動向員警供出贓車│案鑰匙2支（編號4）│
│  │        │              │        │      │去向，員警再進一步循│，沒收。          │
│  │        │              │        │      │線查獲該車，惟車體已│                  │
│  │        │              │        │      │遭拆解，車身並已壓扁│                  │
│  │        │              │        │      │。                  │                  │
├─┼────┼───────┼────┼───┼──────────┼─────────┤
│15│98年4月 │臺南縣永康市經│SX-8213 │天○○│98年4月29日12時許， │處有期徒刑5月，如 │
│  │29日10時│中路1號前     ├────┤      │以8000元賣予王淑秋。│易科罰金，以新臺幣│
│  │許      │              │約10000 │      │王淑秋事後發覺該車為│1000元折算1日。扣 │
│  │        │              │元      │      │贓車，乃主動於98年4 │案鑰匙2支（編號4）│
│  │        │              │        │      │月30日報警查獲該車。│，沒收。          │
├─┼────┼───────┼────┼───┼──────────┼─────────┤
│16│98年5月 │臺南縣官田鄉二│TA-9086 │戊○○│98年5月12日12時許， │處有期徒刑4月，如 │
│  │12日9時 │鎮○○路17號  ├────┤      │以7000元賣予陳建甫。│易科罰金，以新臺幣│
│  │許      │              │約10000 │      │嗣經己○○主動向員警│1000元折算1日。扣 │
│  │        │              │元      │      │供出贓車去向，員警再│案鑰匙2支（編號4）│
│  │        │              │        │      │進一步循線查獲該車，│，沒收。          │
│  │        │              │        │      │惟車體已遭拆解，僅餘│                  │
│  │        │              │        │      │車殼及引擎。        │                  │
├─┼────┼───────┼────┼───┼──────────┼─────────┤
│17│98年5月 │臺南縣新化鎮口│0451-GK │Ｆ○○│98年5月17日10時30分 │處有期徒刑4月，如 │
│  │17日7時 │唪53之20號前  ├────┤      │許，以9000元賣予「億│易科罰金，以新臺幣│
│  │30分許  │              │約120000│      │安汽車環保回收廠」許│1000元折算1日。扣 │
│  │        │              │元      │      │添安。嗣經己○○主動│案鑰匙2支（編號4）│
│  │        │              │        │      │向員警供出贓車去向，│，沒收。          │
│  │        │              │        │      │員警再進一步循線查獲│                  │
│  │        │              │        │      │該車。              │                  │
├─┼────┼───────┼────┼───┼──────────┼─────────┤
│18│98年5月 │臺南市○○路1 │UJ-6673 │Ｇ○○│98年5月18日10時許,以│處有期徒刑4月，如 │
│  │18日8時 │段329號停車場 ├────┤      │8000元賣予「錝錤環保│易科罰金，以新臺幣│
│  │許      │              │約10000 │      │有限公司」員工張瑞美│1000元折算1日。扣 │
│  │        │              │元      │      │。嗣經己○○主動向員│案鑰匙2支（編號4）│
│  │        │              │        │      │警供出贓車去向，員警│，沒收。          │
│  │        │              │        │      │再進一步循線查獲該車│                  │
│  │        │              │        │      │。                  │                  │
├─┼────┼───────┼────┼───┼──────────┼─────────┤
│19│98年5月 │臺南縣永康市臺│4266-UK │未○○│98年5月20日11時許， │處有期徒刑5月，如 │
│  │20日7-8 │南街135巷3弄29├────┤      │以7300元賣予陳文致。│易科罰金，以新臺幣│
│  │時間    │號前          │約10000 │      │陳文致事後發覺該車為│1000元折算1日。扣 │
│  │        │              │元      │      │贓車，乃主動於98年6 │案鑰匙2支（編號4）│
│  │        │              │        │      │月10日報警查獲該車。│，沒收。          │
├─┼────┼───────┼────┼───┼──────────┼─────────┤
│20│98年5月 │臺南縣麻豆鎮市│2376-KB │癸○○│98年5月21日8時50分許│處有期徒刑5月，如 │
│  │21日8時 │五停車場      ├────┤      │，以10000元賣予「尚 │易科罰金，以新臺幣│
│  │許      │              │約20000 │      │峰資源回收廠」沈丁興│1000元折算1日。扣 │
│  │        │              │元      │      │。沈丁興事後發覺該車│案鑰匙2支（編號4）│
│  │        │              │        │      │為贓車，乃主動於98年│，沒收。          │
│  │        │              │        │      │5月23日報警查獲該車 │                  │
│  │        │              │        │      │。                  │                  │
├─┼────┼───────┼────┼───┼──────────┼─────────┤
│21│98年5月 │臺南縣佳里鎮延│7J-0260 │玄○○│98年5月23日14時許， │處有期徒刑5月，如 │
│  │23日10時│平路732號後方 ├────┤      │以15000元賣予郭文保 │易科罰金，以新臺幣│
│  │許      │空地          │約30000 │      │。郭文保事後發覺該車│1000元折算1日。扣 │
│  │        │              │元      │      │為贓車，乃主動於98年│案鑰匙2支（編號4）│
│  │        │              │        │      │5月27日報警查獲該車 │，沒收。          │
│  │        │              │        │      │。                  │                  │
├─┼────┼───────┼────┼───┼──────────┼─────────┤
│22│98年5月 │臺南縣安定鄉國│TE-8787 │庚○○│98年5月25日8時55分許│處有期徒刑5月，如 │
│  │24日14時│道8號陸橋下停 ├────┤      │，原欲賣予「尚峰興業│易科罰金，以新臺幣│
│  │許      │車場          │約20000 │      │有限公司」陳秋玲，但│1000元折算1日。扣 │
│  │        │              │元      │      │因未能提供所需證件致│案鑰匙2支（編號4）│
│  │        │              │        │      │交易未成功。嗣員警於│，沒收。          │
│  │        │              │        │      │98年5月25日8時50分許│                  │
│  │        │              │        │      │在臺南縣麻豆鎮○○路│                  │
│  │        │              │        │      │與民生路口尋獲該車。│                  │
├─┼────┼───────┼────┼───┼──────────┼─────────┤
│23│98年3月 │臺南縣新營市嘉│TJ-7532 │丁○○│98年3月27日下午某時 │處有期徒刑5月，如 │
│  │26日17時│芳里八德路17號├────┤      │，以7000元賣予郭耀文│易科罰金，以新臺幣│
│  │許      │前            │約20000 │      │。嗣員警因追查該自小│1000元折算1日。扣 │
│  │        │              │元      │      │客車失竊案，搜索郭耀│案鑰匙2支（編號4）│
│  │        │              │        │      │文經營之「源豐汽車材│，沒收。          │
│  │        │              │        │      │料行」，當場發覺編號│                  │
│  │        │              │        │      │5、23及24號贓車，經 │                  │
│  │        │              │        │      │郭耀文供稱係向被告李│                  │
│  │        │              │        │      │澤民購買，員警始查獲│                  │
│  │        │              │        │      │上情。              │                  │
├─┼────┼───────┼────┼───┼──────────┼─────────┤
│24│98年3月 │臺南縣麻豆鎮小│BR-6859 │Ａ○○│98年3月29日9時許，以│處有期徒刑5月，如 │
│  │29日8時 │埤里苓子林16- ├────┤(車主:│6800元賣予郭耀文。嗣│易科罰金，以新臺幣│
│  │許      │10號          │約30000 │葉銀絲│員警因追查編號23自小│1000元折算1日。扣 │
│  │        │              │元      │)     │客車失竊案，搜索郭耀│案鑰匙2支（編號4）│
│  │        │              │        │      │文經營之「源豐汽車材│，沒收。          │
│  │        │              │        │      │料行」，當場發覺編號│                  │
│  │        │              │        │      │5、23及24號贓車，經 │                  │
│  │        │              │        │      │郭耀文供稱係向被告李│                  │
│  │        │              │        │      │澤民購買，員警始查獲│                  │
│  │        │              │        │      │上情。              │                  │
├─┼────┼───────┼────┼───┼──────────┼─────────┤
│25│98年4月6│臺南縣學甲鎮鎮│S4-6305 │乙○○│98年4月6日9時許，以 │處有期徒刑5月，如 │
│  │日8時30 │公所停車場    ├────┤      │8000元賣予「又升汽車│易科罰金，以新臺幣│
│  │分許    │              │約30000 │      │材料行」廠長吳金益。│1000元折算1日。扣 │
│  │        │              │元      │      │吳金益事後發覺有異，│案鑰匙2支（編號4）│
│  │        │              │        │      │乃於收購當日主動報警│，沒收。          │
│  │        │              │        │      │查獲該車。          │                  │
├─┼────┼───────┼────┼───┼──────────┼─────────┤
│26│98年4月 │臺南縣安定鄉南│ZM-0491 │酉○○│98年4月13日14時許， │處有期徒刑5月，如 │
│  │13日13時│安村38-12號   ├────┤      │以10000元賣予「上詮 │易科罰金，以新臺幣│
│  │30分許  │              │約20000 │      │環保企業社」王崑明，│1000元折算1日。扣 │
│  │        │              │元      │      │王崑明先支付部分價金│案鑰匙2支（編號4）│
│  │        │              │        │      │6000元。王崑明事後發│，沒收。          │
│  │        │              │        │      │覺有異，乃主動於98年│                  │
│  │        │              │        │      │4月15日報警查獲該車 │                  │
│  │        │              │        │      │。                  │                  │
├─┼────┼───────┼────┼───┼──────────┼─────────┤
│27│98年4月9│臺南縣柳營鄉義│KO-5756 │丙○○│98年4月11日12時許， │處有期徒刑5月，如 │
│  │日13-14 │士路201號     ├────┤      │以5000元賣予「上億環│易科罰金，以新臺幣│
│  │時間    │              │約50000 │      │保企業社」羅慶明。羅│1000元折算1日。扣 │
│  │        │              │元      │      │慶明事後發覺該車為贓│案鑰匙2支（編號4）│
│  │        │              │        │      │車，乃主動於98年4月 │，沒收。          │
│  │        │              │        │      │13日報警查獲該車。  │                  │
├─┼────┼───────┼────┼───┼──────────┼─────────┤
│28│98年4月 │臺南縣善化火車│BC-3709 │辛○○│98年4月14日9時17分，│處有期徒刑5月，如 │
│  │14日8時 │站南側停車場  ├────┤      │以6000元賣予「明吉崧│易科罰金，以新臺幣│
│  │許      │              │約30000 │      │企業社」黃志嘉。黃志│1000元折算1日。扣 │
│  │        │              │元      │      │嘉事後發覺該車為贓車│案鑰匙2支（編號4）│
│  │        │              │        │      │，乃主動於98年4月21 │，沒收。          │
│  │        │              │        │      │日報警查獲該車。    │                  │
├─┼────┼───────┼────┼───┼──────────┼─────────┤
│29│98年4月4│臺南縣麻豆鎮中│1410-WN │宇○○│98年4月4日12時17分，│處有期徒刑5月，如 │
│  │日8時許 │正路109號前   ├────┤      │以9000元賣予邱峰鈺。│易科罰金，以新臺幣│
│  │        │              │約50000 │      │。邱峰鈺事後發覺該車│1000元折算1日。扣 │
│  │        │              │元      │      │為贓車，乃主動於98年│案鑰匙2支（編號4）│
│  │        │              │        │      │4月9日報警查獲該車。│，沒收。          │
├─┼────┼───────┼────┼───┼──────────┼─────────┤
│30│98年5月1│臺南縣安南區海│4979-WQ │Ｄ○○│98年5月1日18時56分許│處有期徒刑5月，如 │
│  │日15時許│佃路1段345巷32├────┤      │，以10000元賣予「三 │易科罰金，以新臺幣│
│  │        │號旁          │約50000 │      │富商行」陳文勝。陳文│1000元折算1日。扣 │
│  │        │              │元      │      │勝事後發覺該車為贓車│案鑰匙2支（編號4）│
│  │        │              │        │      │，乃主動於98年6月3日│，沒收。          │
│  │        │              │        │      │報警查獲該車。      │                  │
├─┼────┼───────┼────┼───┼──────────┼─────────┤
│31│98年4月 │臺南縣善化鎮什│TE-9616 │辰○○│98年4月12日16時20分 │處有期徒刑5月，如 │
│  │12日9時 │乃里產業道路旁├────┤      │許，以7500元賣予「宏│易科罰金，以新臺幣│
│  │許      │              │約20000 │      │宥有限公司」葉妲。葉│1000元折算1日。扣 │
│  │        │              │元      │      │妲事後發覺該車為贓車│案鑰匙2支（編號4）│
│  │        │              │        │      │，乃主動於98年4月13 │，沒收。          │
│  │        │              │        │      │日報警查獲該車。    │                  │
├─┼────┼───────┼────┼───┼──────────┼─────────┤
│32│98年4月 │臺南縣下營鄉東│TD-5993 │黃○○│98年4月11日12時5分許│處有期徒刑5月，如 │
│  │11日9時 │興一街112號前 ├────┤      │，以7000元賣予吳旺。│易科罰金，以新臺幣│
│  │許      │              │約8000元│      │。吳旺事後發覺該車為│1000元折算1日。扣 │
│  │        │              │        │      │贓車，乃主動於98年4 │案鑰匙2支（編號4）│
│  │        │              │        │      │月21日報警查獲該車。│，沒收。          │
├─┼────┼───────┼────┼───┼──────────┼─────────┤
│33│98年4月 │臺南縣新營市綠│SX-1676 │卯○○│被告竊得該自小客車後│處有期徒刑5月，如 │
│  │20日7時 │川路與開元路口├────┤      │，供己使用，之後並棄│易科罰金，以新臺幣│
│  │許      │              │        │      │置於嘉義縣六腳鄉更寮│1000元折算1日。扣 │
│  │        │              │        │      │村防汛道路口，為警於│案鑰匙2支（編號4）│
│  │        │              │        │      │98年4月20日20時10分 │，沒收。          │
│  │        │              │        │      │尋獲。              │                  │
├─┼────┼───────┼────┼───┼──────────┼─────────┤
│34│98年3月 │臺南縣麻豆鎮麻│NIM-381 │Ｃ○○│被告竊得該機車後，騎│處有期徒刑4月，如 │
│  │19日9時 │佳路1段統聯客 │號機車  │      │至編號3犯罪地點，竊 │易科罰金，以新臺幣│
│  │許      │運站旁        ├────┤      │取編號3自小客車，並 │1000元折算1日。扣 │
│  │        │              │約8000元│      │將上開機車棄置於編號│案鑰匙2支（編號4）│
│  │        │              │        │      │3犯罪地點。嗣員警於 │，沒收。          │
│  │        │              │        │      │98年3月20日在編號3犯│                  │
│  │        │              │        │      │罪地點尋獲。        │                  │
└─┴────┴───────┴────┴───┴──────────┴─────────┘


司法院資訊處製作；財團法人民間司法改革基金會備份。
